# 新金融工具准则计提信用减值损失

提问人：一云 时间：2019-05-28 15:45:27
陈老师：新金融工具准则第四十九条：对于按照本准则第十八条分类为以公允价值计量且其变动计入他综合收益的金融资产，企业应当在其他综合收益中确认其损失准备，并将减值损失或利得计入当期损益，且不应减少该金融资产在资产负债表中列示的账面价值。
------------那分录为： 借：信用减值损失
贷：其他综合收益--信用减值准备
这样处理结果是减少了当期损益，但是期末净资产没有变动（因为未分配利润减少了、其他综合收益增加了），这样处理的理由是什么？请老师解惑！
一云

回答人：chenyiwei
这样处理的理由是区分此类金融资产公允价值变动的原因，将由信用风险导致的部分计入损益，将由信用风险以外的原因导致的公允价值变动的影响保留在其他综合收益中。

提问人：一云 时间：2019-05-30 21:44:58
陈老师：那贷方 其他综合收益--信用减值准备 如何理解？
以后出售该金融资产时，其他综合收益--信用减值准备 如何结转？结转到哪个科目？

回答人：chenyiwei
这部分其他综合收益可以转入处置损益。